TIO YUDHO PRASETIO

tioyudhoprasetio33@gmail.com | +62 896-4372-6106 | www.linkedin.com/in/tioprasetio/Bekasi, Jawa Barat, Indonesia.

TENTANG SAYA

Saya merupakan Mahasiswa aktif Universitas Esa Unggul dari Program Studi Teknik Informatika yang memiliki ketertarikan dan pengalaman dengan dunia programming serta memiliki pemahaman mengenai bahasa pemrograman PHP maupun JavaScript dengan baik yang berdedikasi untuk menjadi Web Developer.

PENDIDIKAN

Universitas Esa Unggul

2022 - Sekarang

• Teknik Informatika (IPK: 3.64/4.00)

SMK Telekomunikasi Telesandi

2019 - 2022

• Rekayasa Perangkat Lunak

PENGALAMAN KERJA

Praktik Kerja Lapangan - PPTIK ITB

Nov 2020 - Feb 2021

 Melakukan proses pembuatan alat Hand Sanitizer Otomatis dan Smoke Detector dari awal hingga akhir menggunakan Arduino Uno dengan hasil penilaian 90.

PENGALAMAN PELATIHAN

Pelatihan Full Stack Web Developer – Jabar Digital Academy

Feb 2024 - Mei 2024

• Lolos ke Fase 2 pelatihan Full Stack Web Developer yang diselenggarakan oleh Pemprov Jawa Barat melalui program Jabar Digital Academy yang menggandeng Alkademi dengan materi Laravel.

PENGALAMAN ORGANISASI

Anggota - Tim Robotic Universitas Esa Unggul (ROCHI UEU)

2022 - Sekarang

 Mempelajari bagian-bagian dan proses pembuatan sebuah robot dari awal hingga bisa bergerak sesuai perintah program dengan baik.

SERTIFIKASI

•	Laravel Full Stack Web Developer – Jabar Digital Academy	Jul 2024
•	Belajar Dasar Structured Query language (SQL) – Dicoding Indonesia	Apr 2024
•	Belajar Dasar Pemrograman JavaScript – Dicoding Indonesia	Mar 2024
•	Coding Festival - Fasilkom Universitas Esa Unggul Bekasi	Mei 2023

KEMAMPUAN

- JavaScript
 PHP (Laravel)
 C++
 MySQL
- CSS UI Design (Figma) VB.Net